【裁判字號】    90,易,1279
【裁判日期】    900821
【裁判案由】    竊盜
【裁判全文】
臺灣臺南地方法院刑事判決                          九十年度易字第一二七九號
    公  訴  人  臺灣台南地方法院檢察署檢察官
    被      告  甲○○
右列被告因竊盜案件，經檢察官提起公訴（九十年度偵字第四０五九號），本院判決
如左：
    主  文
甲○○結夥三人以上竊盜，未遂，處有期徒刑肆月，如易科罰金以參佰元折算壹日，
緩刑參年。
扣案之鑰匙壹把沒收。
    事  實
一、甲○○與已滿十八歲之郭哲羽、謝中銘（未據檢察官起訴），共同基於意圖為自
    己不法所有之犯意聯絡，結夥三人於民國九十年三月二十日晚上十一時三十分許
    ，在台南市○○路○段一百七十一號旁，見乙○○所有車牌ＺＶＡ－五０二號三
    陽銀色四十九ｃｃ之新機車（八十九年發照，價值新台幣（下同）四萬元）停放
    於該處，遂由郭哲羽、謝中銘其中一人在馬路對面把風，甲○○則載另一人，故
    意將其向友人黃宏昇借得之同型白色之舊機車（八十年發照）停於該車旁，旋即
    跨上旁邊之該部新機車上，以自備之鑰匙插入該機車之電門，企圖竊取該機車，
    尚未得手之際，適車主乙○○與其男友莊欽發逛完夜市回來，甲○○見狀欲騎其
    機車逃逸時，為莊欽發攔下而報警查獲，並扣得被告所有之鑰匙壹把。
二、案經台南市警察局第五分局報請台灣台南地方法院檢察署檢察官偵查起訴。
    理  由
一、訊據被告甲○○矢口否認有竊盜之犯行，辯稱：伊係欲騎原騎來之機車，而誤騎
    到旁邊被害人乙○○所有之機車，並無竊盜該機車之故意云云。惟查：
（一）被告有於右揭時地竊取機車之事實，業據被害人乙○○於警訊及偵訊中指訴綦
      詳，證人即當日適騎機車經過現場之買文廷，在檢察官偵訊中結證稱：「．．
      ，見他們（指被告等）共三人，硬將自己機車擠入該車（指乙○○之新車）旁
      ，又馬上到旁邊之機車插鑰匙，當時他載一人，對面有一男子在等。」等語；
      證人莊欽發亦結證稱：案發之際伊在附近檳榔攤買菸，見被告在開啟機車電門
      ，伊遂準備動手抓人，被告之朋友即喊：「有人來了」，被告旋跳上其機車欲
      逃離時，為其攔阻，其朋友見狀即逃跑，而被告當時並未稱開錯鑰匙等語；證
      人即上開新機車之車主乙○○亦結證稱：案發之際，伊有聽到被告之友人說：
      有人來了，被告被攔阻後，有叫渠等不要報警，隨渠等怎麼（怎樣都可以）等
      語。是依上述三證人描述之情節，被告應係竊車非誤騎機車。
（二）被告雖以誤騎機車辯解，惟另查上述二機車固係同型，惟顏色有異，為被告所
      自承（見九十年三月三十一日偵查筆錄），且二車新舊不同（參閱卷附車籍資
      料，被告於偵查中稱其所騎之機車亦為新車，顯屬虛偽），縱如被告於警訊中
      所辯，其約在當晚十一時去逛夜市，則其離案發之際（同晚十一時三十分許）
      僅短短三十分鐘，而二部機車又併排在一起，何以會牽錯？此顯悖常情，自屬
      卸責之詞，不足採信。
（三）再查被告於警訊及偵查中均稱，其誤牽機車時，友人謝中銘、郭哲羽二人尚在
      逛夜市，僅被告一人出來騎車；然於本院審理中竟改稱：我和謝中銘、郭哲羽
      剛從夜市出來，他們在停車場牽他們的車，我的車停放位置和他們不同，我的
      車放在路邊（見本院審理筆錄），其前後陳述不符，而其於本院之陳述與前述
      三證人稱有人為被告把風之情節相符，更足證三證人所述與事實相符。
（四）末查被告若果真係發現自己誤以鑰匙牽錯他人機車，即行離開他人機車，轉而
      發動自己機車，則其何須於被害人乙○○之機車上停留約二分鐘之久（見證人
      莊欽發、乙○○警偵筆錄），此顯與常情不符，其所述顯非真實。
（五）此外，並有被告所有供其竊盜被害人車輛之鑰匙壹把扣案可稽，是本案事證明
      確，被告犯行應堪認定。
二、核被告所為係犯刑法第三百二十一條第二項、第一項第四款之加重竊盜未遂罪。
    被告已著手於上開犯罪行為之實行而不遂，為未遂犯，依刑法第二十六條規定按
    既遂犯之刑度減輕之。被告與謝中銘、郭哲羽間，有犯意聯絡、行為分擔應論以
    共同正犯。爰審酌被告犯罪之動機、目的、手段、所生危害等一切情狀，量處如
    主文所示之刑，以資懲儆。又被告未曾受有期徒刑以上刑之宣告，有台灣台南地
    方法院檢察署刑案資料查註紀錄表在卷可憑，其一時思慮欠週誤觸刑章，經此教
    訓後，當知所警惕，信無再犯之虞，本院認對所宣告之刑，以暫不執行為適當，
    併諭知緩刑三年，以啟自新。扣案之鑰匙壹把為被告所有，供犯罪所用之物，應
    予沒收。
據上論斷，應依刑事訴訟法第二百九十九條第一項前段，刑法第二十八條、第三百二
十一條第一項第四款、第二項、第四十一條第一項前段、第七十四條第一款、第三十
八條第一項第二款，罰金罰鍰提高標準條例第一條前段、第二條，判決如主文。
本案經檢察官蘇榮照到庭執行職務。
中      華      民      國      九十      年      八      月  二十一    日
                              臺灣臺南地方法院刑事第二庭
                                          法  官  石 家 禎
右正本證明與原本無異
如不服本判決應於送達後十日內向本院提出上訴狀
                                          書記官  葉 東 平
中      華      民      國      九十      年      八      月   二十二   日
附錄本案論罪科刑法條全文：
刑法第三百二十一條第一項第四款
      犯竊盜罪而有左列情形之一者，處六月以上、五年以下有期徒刑：
      四、結夥三人以上而犯之者。


司法院資訊處製作；財團法人民間司法改革基金會備份。
